臺灣彰化地方法院交通事件裁定　　　　 94年度交聲字第637號
移送機關　　交通部公路總局台中區監理所彰化監理站
聲明異議人
即受處分人　甲○○
上列受處分人因違反道路交通管理處罰條例案件，對於交通部公
路總局台中區監理所彰化監理站94年10月26日彰監四字第裁64-
HB0000000號裁決，聲明異議，本院裁定如下：
    主  文
異議駁回。
    理  由
一、本件異議意旨略以：聲明異議人即受處分人於民國94年9月
    26日1時許，駕駛車牌號碼3Q-188號營業小客車，沿台中縣
    烏日鄉○○街由東往西方向行駛，行經該路段與溪南路口時
    ，欲行左轉，因當時燈號尚為黃燈未轉換成紅燈，且左方建
    築物阻礙視線，在安全疑慮下，先行通過停等線，稍加注意
    有無來車後即行左轉，然卻遭警舉發「闖紅燈」，為此提出
    本件異議，請求依法撤銷對異議人之處分等語。
二、按汽車行駛至交岔路口，其行進、轉彎，應遵守燈光號誌或
    交通警察之指揮，遇有交通警察指揮與燈光號誌並用時，以
    交通警察之指揮為準。道路交通安全規則第102條第1項第1
    款定有明文，違反者，依道路交通管理處罰條例第53條、第
    60條第1項及第63條第1項規定，處汽車駕駛人新台幣（下同
    ）1800元以上5400元以下罰鍰，並記違規點數3點。
三、經查，受處分人於94年9月26日1時許，駕駛車牌號碼3Q-188
    號營業小客車，沿台中縣烏日鄉○○街由東往西方向行駛，
    行經該路段與溪南路口時，因闖紅燈違規左轉，為當時在場
    執行巡邏勤務之員警羅坤郎予以攔停舉發，嗣經移送機關交
    通部公路總局台中區監理所彰化監理站於94年10月26日以彰
    監四字第裁64-HB0000000號裁決，裁處受處分人罰鍰2700元
    ，並記違規點數三點，上開事實有台中縣警察局舉發違反道
    路交通管理事件通知單及違反道路交通管理事件裁決書附卷
    可稽，且經證人即當場舉發之員警羅坤郎結證在卷。受處分
    人雖主張當時其係黃燈左轉而非闖紅燈云云，然據證人羅坤
    郎到庭證稱，伊當時執行巡邏勤務，行經台中縣烏日鄉○○
    路與福泰街口時，當時伊行經之溪南路路口為綠燈，發現受
    處分人駕駛之營業自小客車沿福泰街左轉溪南路，伊判斷受
    處分人闖紅燈，即當場予以攔停，且當時巡邏車前方並無車
    輛阻礙視線等語；按交通警員製單舉發違反道路交通管理處
    罰條例違規事實，本質上為行政處分，係公務員基於職務上
    權力，依法就特定之具體事件所為具公法上效果之單方行政
    行為，基於公務員為公法上行為具有公信力原則，該行政處
    分當可被推定為真正，其據以依法處分之事實認定亦可推定
    為正確無誤，本件違規事實，受處分人既未就執勤員警之舉
    發有誤提出相關證據以供調查，本院亦查無任何證據足資證
    明取締事由與事實不符之處，則前揭所述之舉發違規事實，
    應可憑信，移送機關據以裁罰，於法並無不合，裁處之金額
    ，亦無不當，異議人之異議即屬無理，應予駁回。
四、據上論斷，應依道路交通案件處理辦法第19條，裁定如主文
    。
中　　華　　民　　國　　94　　年　　12　　月　　7 　　日
                  交通法庭            法  官  王義閔
以上正本證明與原本無異。
如不服本裁定，應於裁定送達後5日內，向本院提出抗告狀。
中　　華　　民　　國　　94　　年　　12　　月　　7 　　日
                                      書記官  詹國立
